臺灣桃園地方法院民事簡易判決
110年度桃簡字第1874號
原      告  鄭升禹  

訴訟代理人  卓詠堯律師
            林冠宇律師
上一人  之
複  代理人  鍾欣紘律師
被      告  吳威達  
上列當事人間請求損害賠償事件，本院於民國111年5月11日言詞
辯論終結，判決如下：
　　主    文
一、被告應給付原告新臺幣400,000元，及自民國一一○年十一月
    二十七日起至清償日止，按週年利率百分之5 計算之利息。
二、原告其餘之訴駁回。
三、訴訟費用由被告負擔百分之八十，其餘由原告負擔。
四、本判決第一項得假執行。
    事實及理由
一、原告主張：訴外人卓允蝶與原告為夫妻關係，被告與卓允蝶
    於110年3月間因線上遊戲而相識，被告明知卓允蝶係有配偶
    之人，竟於民國110年7月24日與卓允蝶進行交往而發展婚外
    情，兩人並分別於110年7月24日、同年8月23日，在桃園市
    中壢區之摩斯汽車旅館內發生性行為，復於110年8月23日起
    至同年9月6日間，在原告位於桃園市蘆竹區南崁路之住處內
    發生2次性行為，期間被告亦多次央求卓允蝶結束與原告之
    婚姻關係。後卓允蝶與被告因故分手，然被告竟於公開平台
    多方傳述被告與卓允蝶交往之情，並張貼二人之親密合照，
    甚多次傳送騷擾訊息與原告及卓允蝶，原告因而知悉上情。
    嗣原告因不堪承受而就醫接受診治，是被告上開行為已侵害
    原告之配偶權，致原告精神痛苦不已，爰依民法第184條第1
    項前段、第195 條第1項、第3項前段之規定，提起本件訴訟
    等語，並聲明：被告應給付原告新臺幣（下同）500,000元
    ，及自起訴狀繕本送達翌日起至清償日止，按週年利率5 ％
    計算之利息。
二、被告經合法通知，未於言詞辯論期日到場，亦未提出書狀作
    何聲明或陳述。
三、本院得心證之理由：
  ㈠按因故意或過失，不法侵害他人之權利者，負損害賠償責任
    ；不法侵害他人之身體、健康、名譽、自由、信用、隱私、
    貞操，或不法侵害其他人格法益而情節重大者，被害人雖非
    財產上之損害，亦得請求賠償相當之金額；前2 項規定，於
    不法侵害他人基於父、母、子、女或配偶關係之身分法益而
    情節重大者，準用之，民法第184 條第1 項前段、第195 條
    第1 項前段、第3 項分別定有明文。又婚姻係以配偶之共同
    生活為其目的，配偶應互相協力保持其共同生活之圓滿安全
    及幸福，而配偶間互守誠實，係為確保其共同生活之圓滿安
    全及幸福之必要條件，故配偶之一方行為不誠實，破壞共同
    生活之圓滿安全及幸福者，即為違反因婚姻契約之義務而侵
    害他方之權利（最高法院55年台上字第2053判例見解可資參
    照）。準此，基於身分關係而生之配偶權，亦屬上開規定所
    保護之權利，倘配偶之一方與第三者有不誠實之行為，該行
    為足以破壞婚姻生活之圓滿安全及幸福，且情節重大，該第
    三者與不誠實之配偶，即為共同侵害配偶權之侵權行為人。
    經查，本件原告主張之事實，業據其提出中華電信資料查詢
    、戶口名簿及通訊軟體對話紀錄截圖、親密照片等（見本院
    卷第6至17頁、第21頁、第50至61頁）在卷可稽；又被告已
    於相當時期受合法通知，猶於言詞辯論期日不到場，亦未提
    出準備書狀予以爭執，是依民事訴訟法第436條第2項適用第
    280 條第3 項準用第1項規定，應認被告就原告主張之事實
    視同自認，堪信為真實。從而，原告依民法侵權行為之法律
    關係，請求被告負損害賠償責任，應屬有據。
  ㈡又精神慰撫金之多寡，應斟酌雙方之身分、地位、資力與加
    害程度，及其他各種情形核定相當之數額，該金額是否相當
    ，自應依實際加害情形與被害人所受之痛苦及雙方之身分、
    地位、經濟狀況等關係決定之。經查，本院審酌被告與卓允
    蝶交往之期間長短，復斟酌被告與卓允蝶發生性行為之地點
    除汽車旅館外，亦有在原告上址住處內，且被告甚多次傳送
    騷擾訊息與原告（見本院卷第59至60頁），原告亦因被告之
    行為而多次就醫接受診治（見本院卷第62頁），可認原告所
    受之侵害及痛苦程度甚鉅，再衡及兩造之身分、地位、教育
    程度、經濟狀況（見本院卷第78頁背面，個資卷）等一切情
    狀，認原告請求之精神慰撫金應以400,000元為適當。
四、按給付無確定期限者，債務人於債權人得請求給付時，經其
    催告而未為給付，自受催告時起，負遲延責任。其經債權人
    起訴而送達訴狀與催告有同一之效力。又遲延之債務，以支
    付金錢為標的者，債權人得請求依法定利率計算之遲延利息
    。但約定利率較高者，仍從其約定利率，而應付利息之債務
    ，其利率未經約定，亦無法律可據者，週年利率為5 ％，民
    法第229 條第2 項、第233 條第1 項、第203 條分別定有明
    文。經查，本件原告對被告之損害賠償債權，係以支付金錢
    為標的，無確定期限，又未約定利息，則被告應自受催告時
    起，負遲延責任。是原告就上述得請求之金額，併請求自起
    訴狀繕本送達之翌日即110年11月27日起（於110年11月16日
    寄存送達桃園市政府警察局平鎮分局建安派出所，見本院卷
    第25頁）至清償日止，按年息5 ％計算之利息，洵屬有據。
五、綜上所述，原告依民法第184條第1項前段、第195 條第3項
    準用第1 項前段之規定，請求被告給付400,000元，及自110
     年11月27日起至清償日止，按週年利率5 ％計算之利息，為
    有理由，應予准許，逾此範圍，為無理由，應予駁回。
六、本件原告勝訴部分，係就民事訴訟法第427 條適用簡易訴訟
    程序所為被告敗訴之判決，依同法第389 條第1 項第3 款之
    規定，應依職權宣告假執行。
七、訴訟費用負擔之依據：民事訴訟法第79條。
中　　華　　民　　國　　111 　年　　5 　　月　　27　　日
                  桃園簡易庭  法  官  顏嘉漢
以上為正本係照原本作成。
如不服本判決，應於送達後20日內，向本院提出上訴狀並表明上
訴理由，如於本判決宣示後送達前提起上訴者，應於判決送達後
20日內補提上訴理由書（須附繕本）。
如委任律師提起上訴者，應一併繳納上訴審裁判費。   
中　　華　　民　　國　　111 　年　　5 　　月　　27　　日
                              書記官  楊上毅